臺灣臺南地方法院民事裁定
110年度監宣字第541號
聲  請  人  陳○玉  住○○市○○區○○○街00號
代  理  人  陳寶華律師
關  係  人  陳○蘭

            陳○英
            陳○娟
            陳○傑
上列聲請人聲請對陳○治為監護宣告事件，本院裁定如下：
    主  文
一、宣告陳○治（男，民國00年00月00日生，身分證統一編號：Z
    000000000號）為受監護宣告之人。
二、選定陳○玉（女，民國00年0月0日生，身分證統一編號：Z00
    0000000號）、陳○傑（男，民國00年00月00日生，身分證統
    一編號：Z000000000號）為受監護宣告之人陳○治之監護人
    。
三、關於受監護宣告之人陳○治之生活、養護治療職務由陳○玉執
    行；關於受監護宣告之人陳○治之財產管理職務：㈠受監護宣
    告之人陳○治之財產由陳賢傑保管，陳○傑應按月自受監護宣
    告之人陳○治之財產內提撥新臺幣50,000元交付與陳○玉作為
    照顧受監護宣告之人陳○治使用，其用途包含照顧人事費（
    包含但不限於外籍看護月費）、生活與耗材開銷及一般回診
    醫療及慢性處方籤等費用在內，陳○玉並應按月製作收支明
    細，連同陳○傑提出其所保管之受監護宣告之人陳○治財產每
    月收益及餘額明細資料，供與陳○玉、陳○蘭、陳○英、陳○娟
    、陳○傑檢視；㈡受監護宣告之人陳○治每月花費若超出新臺
    幣50,000元，或有重大醫療、財產處分需求，應由陳○玉及
    陳賢傑共同決定，除經陳○玉與陳○傑共同決定動支、處分、
    收益受監護宣告之人陳○治之財產，或陳○傑應按月提撥交付
    與陳○玉之前述新臺幣50,000元外，陳○傑不得擅自動支、處
    分、收益受監護宣告之人陳○治之財產；陳○傑先前已將受監
    護宣告之人陳○治財產出租與他人之收益應歸陳○治所有，陳
    ○傑屆期不得擅自續約；至於陳○傑目前自己所使用收益之受
    監護宣告之人陳○治之財產，應支付合理租金與受監護宣告
    之人陳○治方得繼續使用收益，該合理租金金額應由陳○傑與
    陳○玉協商，若無法協商，則應由陳○傑及陳○玉共同委託不
    動產估價師估定。
四、指定陳○蘭（女，民國00年0月00日生，身分證統一編號：Z0
    00000000號）為會同開具財產清冊之人。
五、聲請程序費用由受監護宣告之人陳○治負擔。
    理  由
一、聲請人聲請意旨略以：
（一）聲請人之父陳○治因罹患失智及腦中風，現已達不能為意
      思表示或受意思表示，或不能辨識其意思表示效果之程度
      ，為代陳○治處理其日後事務，爰依法聲請准予裁定對陳○
      治為監護宣告，並選定聲請人為受監護宣告之人陳○治之
      監護人。聲請人雖未與雙親同住，但聲請人每週會回家探
      視雙親，且夫家與娘家相距甚近，步行僅約1分鐘。聲請
      人身為家中長女，自小即參與家中大小事情，雙親健康狀
      況不佳或因病就醫，亦均由聲請人協助處理。民國109年1
      月28日父親因中風入住新樓醫院，一度住進加護病房，後
      又轉至柳營奇美醫院、安南醫院復健治療，約於同年6月
      間返家，一開始即由一名外籍和一名看護工（共2人）負
      責照顧，後因看護工之照顧尚有不足，姊妹間商量後決定
      由老四即關係人陳○娟辭職回家主責照顧雙親，並徵得母
      親同意，陳○娟除照顧雙親外，尚需負責家中支出及帳務
      處理。
（二）關係人陳○傑不適合共同擔任受監護宣告之人陳○治之監護
      人，理由如下：
    ⒈關係人陳○傑並無未婚妻，僅是交往中男女朋友（有同居關
      係），就照顧父親之方式不一致，本可與家人共同協調，
      然關係人陳○傑為討好其女友而對其姊姊即關係人陳○娟多
      次施以暴力，此有驗傷診斷書可稽（見本院卷第91頁），
      關係人陳○娟念及手足情份而未提出保護令之聲請，足證
      關係人陳○傑情緒控管能力不佳，且有暴力傾向，加以關
      係人陳○傑本身財務管理不佳，並積欠卡債、地下錢莊等
      債務，家事調查官建議由關係人陳○傑管理受監護宣告之
      人陳○治之財產及帳戶，無疑是讓陳○傑更方便隨意提領受
      監護宣告之人陳○治金融帳戶之金錢。
　　⒉依據近1、2年觀察，關係人陳○傑與聲請人就如何照顧父親
      （如是否需聘僱關係人陳○娟照料父親），經常意見相左
      ，甚至歧異甚巨，則由聲請人及關係人陳○傑2人共同擔任
      監護人，實徒增糾紛，且損及受監護宣告之人陳○治之權
      益。
　　⒊於109年間，父親中風後自醫院返家居住，曾花錢整修房屋
      ，始發現雙親不動產權狀及金融存簿均由陳賢傑持有，母
      親向陳○傑要求返還，陳○傑竟利用母親不識字而以一堆紙
      張佯稱是權狀、地契等，其居心叵測，係因母親交給聲請
      人時才知遭陳○傑欺騙，最終才索回真正文書，自此母親
      便將重要文書資料（如不動產所有權狀、金融存簿及印章
      等）交代聲請人保管，以防陳○傑有機可趁。綜上可知由
      關係人陳○傑與聲請人共同擔任監護人，實不利於受監護
      宣告之人陳○治之最佳利益。
（三）家事調查官建議由關係人陳○傑每月自受監護宣告之人陳○
      治之帳戶提領新臺幣（下同）50,000元，交付聲請人以支
      付受監護宣告之人陳○治之生活、照顧、醫療等費用。然
      詳纂受監護宣告之人陳○治每月日常生活支出，其中外籍
      看護費用（包含住、勞健保）約25,000元，醫療費用、尿
      布、營養品等粗估每月約20,000元，以上合計約45,000元
      （尚未列計關係人陳○娟之看護費及受監護宣告之人陳○治
      3餐膳食費），家事調查官所建議之50,000元，實不足維
      持受監護宣告之人陳○治之基本開銷，故每月應以100,000
      元計算。另就家事調查官建議由次女陳○蘭擔任會同開具
      財產清冊之人，聲請人並無意見。
（四）針對關係人陳○傑是否應支付受監護宣告之人陳○治農地使
      用租金乙事：查受監護宣告之人陳○治目前已無謀生能力
      ，名下資產已無增長之可能，家事調查官認為本件最優先
      考量者，應是如何支用現有資產，供受監護宣告之人陳○
      治安養餘生，聲請人亦認同。又受監護宣告之人陳○治名
      下土地，其中臺南市○○區○○○段0000○0000○0000○0000○0○
      地號土地現出租予第三人，每年租金150,000元，目前由
      陳○傑收取，應改由受監護宣告之人陳○治收取。另陳○傑
      目前使用受監護宣告之人陳○治名下「臺南市○○區○○○段00
      00號（種植柚子）、臺南市○○區○○段000號（種植稻子）
      」從事農耕，在陳○治經本院裁定為受監護宣告之人後，
      其財產依法應陳報本院列管，則陳○傑除應將上開租金及
      土地休耕補助款交出外，也自當支付租金予受監護宣告之
      人陳○治　。
（五）退步言，倘本院認宜由2人共同擔任受監護宣告之人陳○治
      之監護人，應由聲請人及關係人陳○英共同任之，較符合
      受監護宣告之人陳○治之最佳利益，亦可避免徒增其他不
      必要之糾葛。　　
二、關係人方面：
（一）關係人陳○傑之陳述略以：
　　⒈受監護宣告之人陳○治目前與關係人陳○傑同住，聲請人居
      住之地點則與受監護宣告之人陳○治相距逾37公里，車程
      近1小時，難以及時為受監護宣告之人陳○治處理事務。又
      關係人陳○傑否認有聲請人所稱不照顧雙親、覬覦雙親財
      產、以藥毒害父親等情事，均係聲請人刻意抹黑，關係人
      陳○傑原本偕未婚妻歐○均共同照顧雙親，但關係人陳○娟
      於109年間辭去工作搬回與雙親同住後，因關係人陳○娟脾
      氣不佳，多次與關係人陳○傑就照顧父親之方式發生爭執
      ，甚至波及關係人陳○傑之未婚妻歐○均，致歐○均無法忍
      受而於110年10月初回臺南重新找工作。
　　⒉父親中風住院期間，關係人陳○傑即曾為是否餵食父親大量
      營養食品、服用安眠藥等問題，與聲請人及其他關係人等
      意見不合；父親出院前，雙方又為是否將家裡改造成無障
      礙空間、是否讓關係人陳○娟回來照顧父親等事，意見不
      一致；父親出院後，關係人陳○傑原已聘請外籍看護照顧
      父親，但聲請人未與關係人陳○傑溝通，即私下從雙親存
      款每月支付40,000元與關係人陳○娟作為照顧父親之薪資
      ，然單以110年10月近100,000元之支出中，即有近5成係
      用以支付關係人陳○娟薪資，顯已逾通常照顧之費用。
　　⒊關係人陳○傑前曾就受監護宣告之人陳○治帳款管理有出入
      之部分，向聲請人要求提出110年10月之收支紀錄，聲請
      人卻稱工作繁忙而置之不理（見本院卷第73頁），嗣關係
      人陳○傑要求提出全年度之帳款，亦遭聲請人藉詞拖延，
      最後竟吩咐關係人陳○娟在隨身記事本上草草手寫幾個大
      項目（110年10月），但沒有明細及收據，而10月前之帳
      目依然未提出。關係人陳○傑為照顧雙親之事多次與聲請
      人聯繫，但聲請人不願溝通，關於雙親之任何決定亦不讓
      關係人陳○傑知悉，並逕自向法院提出本件聲請。綜上可
      知聲請人不適合擔任受監護宣告之人陳○治之監護人，應
      由關係人陳○傑擔任監護人，較符合受監護宣告之人陳源
      治之最佳利益。
（二）關係人陳○蘭、陳○英、陳○娟未提出書狀作何聲明或陳述
      。
三、本院之判斷：
（一）關於監護宣告部分：
  　⒈按對於因精神障礙或其他心智缺陷，致不能為意思表示或
      受意思表示，或不能辨識其意思表示之效果者，法院得因
      本人、配偶、四親等內之親屬、最近一年有同居事實之其
      他親屬、檢察官、主管機關、社會福利機構、輔助人、意
      定監護受任人或其他利害關係人之聲請，為監護之宣告，
      民法第14條第1項定有明文。
  　⒉本件聲請人係陳○治長女之事實，業據聲請人提出戶籍謄本
      1份附卷為憑，是聲請人為陳○治之四親等內親屬，其為本
      件聲請自屬合法。
  　⒊聲請人主張陳○治因罹患失智及腦中風，現已達不能為意思
      表示或受意思表示乙情，亦據聲請人提出陳○治之診斷證
      明書、身心障礙證明各1件可稽，又參考鑑定人即財團法
      人台灣省私立台南仁愛之家附設仁馨醫院施仁雄醫師鑑定
      結果認定：「一般醫學檢查  個案情緒表現侷限，缺乏持
      續性注意力，表達與理解有其限制，可回答簡單問話，但
      較複雜問話則答非所問；對於目前現實狀況感知能力不佳
      ，導致生活適應有明顯障礙。以輪椅代步。日常生活自理
      ，如吃飯、洗澡、換衣和大小便等，需人協助；複雜經濟
      、社會性等活動皆無法自行處理。精神檢查方面  個案過
      去從事農業，109年2月中風後，開始有癲癇症狀並且常有
      記憶退化的抱怨，家人觀察整體認知功能顯著退化，近期
      發生事件容易遺忘，例如忘記已用餐、不斷詢問相同的問
      題，對時間和地點的定向感能力明顯困難，日常生活中的
      情境判斷明顯困難，亦無法處理一般的金錢和社會性事務
      。個案本次在簡易智能狀態測驗（MMSE）得分8，CDR量表
      評比結果2分，落於中度失智範圍，時間定向、訊息登錄
      、注意力和短期記憶有顯著障礙。綜合行為觀察與會談內
      容，推論個案為中度失智症患者，日常生活事務皆需旁人
      協助，在短期記憶、抽象思考能力、注意力、算術能力、
      理解生活情境及評估其意涵的能力方面皆有明顯障礙，導
      致對事情的認知與是非的判斷有明顯欠缺，致不能為意思
      表示或受意思表示，或不能辨識意思表示之效果，建議為
      監護宣告」等語，有鑑定報告1份在卷可佐（見本院卷第5
      1至55頁）。綜上足認陳○治因中度失智症，已達不能為意
      思表示或受意思表示之程度，爰依法宣告陳○治為受監護
      宣告之人。
（二）關於選定監護人部分：
  　⒈按「受監護宣告之人應置監護人」；「法院為監護之宣告
      時，應依職權就配偶、四親等內之親屬、最近1年有同居
      事實之其他親屬、主管機關、社會福利機構或其他適當之
      人選定一人或數人為監護人，並同時指定會同開具財產清
      冊之人」；「法院選定監護人時，應依受監護宣告之人之
      最佳利益，優先考量受監護宣告之人之意見，審酌一切情
      狀，並注意下列事項：一、受監護宣告之人之身心狀態與
      生活及財產狀況。二、受監護宣告之人與其配偶、子女或
      其他共同生活之人間之情感狀況。三、監護人之職業、經
      歷、意見及其與受監護宣告之人之利害關係。四、法人為
      監護人時，其事業之種類與內容，法人及其代表人與受監
      護宣告之人之利害關係」；「法院選定數人為監護人時，
      得依職權指定其共同或分別執行職務之範圍」，民法第11
      10條、第1111條第1項、第1111條之1、第1112條之1第1項
      分別定有明文。
  　⒉聲請人及關係人均為陳○治之一親等直系血親，有渠等之戶
      籍謄本在卷可按（見本院卷第15至23頁），經本院命家事
      調查官調查結果：「就調查所知，長子○傑過往認真照顧
      父母，載送父親就醫，在出遊前也曾載送父親回診，並交
      待聲請人關於父親健康狀況，並請聲請人代為關照及注意
      ，但其餘手足指責陳○傑未善盡照顧之責，認為照顧責任
      應為陳○傑承擔，並指責陳○傑常對父母失控辱罵，但此部
      分向關係人求證後，並未曾聽聞。自109年9月手足衝突後
      ，因母親的立場是採取迴避衝突，並要求陳○傑忍讓，以
      期望四女陳○娟留下繼續協助照顧，因此自此陳○傑便將所
      有照顧事宜轉由陳○娟單獨處理及掌控。目前的確由陳○娟
      單獨照顧及決策，陳○傑則將重心放於父親留下之農作，
      與家人間鮮少互動。檢視比對聲請人及陳○傑各自提供之
      對話紀錄並無變造，陳○傑初期的確對於父親照顧事宜有
      許多建議與反應，對於四女陳○娟情緒狀態及照顧方式亦
      有怨言，並期待聲請人協調，但聲請人幾乎已讀不回，導
      致陳○傑後續因此不再插手。四女陳○娟返家後，因其性格
      及情緒控制，由錄音及關係人所述，起初對於父母的確會
      有失控嘶吼，但近期已較少發生。陳○娟與外籍看護合力
      照顧受監護宣告之人陳○治，當陳○治半夜難以入睡時，陳
      ○娟會特地前往安撫並陪伴其入睡，也會協助看護為父親
      盥洗及備餐。由於陳○傑鎮日忙於工作，對於母親陳○釵而
      言，陳○娟已是家中不可或缺之幫手，亦會協助家中事務
      或母親交辦事項，其認真負責照顧態度亦獲得外籍看護之
      感謝。因陳○娟照顧受監護宣告之人陳○治已1年多，照顧
      費用帳目繁瑣，僅以較近期110年9月至111年3月細目觀之
      （附件五，見本院卷第203至216頁）。由於目前照顧費用
      是以父母2人定存解約後一同存入母親郵局帳戶內做提領
      使用，因此仍以母親陳曾釵之郵局帳戶金額及收支狀況與
      陳○娟所提供之照顧費用帳目做為父母共同照顧費及生活
      開銷檢視之。細究陳○娟110年9月至111年1月之帳目，若
      放寬檢視尚不論地價稅、汽車燃料費、加油費、每月數次
      購買五金用品等金額，除其與外籍看護人事費用外，親友
      紅白包、陳○娟保險費用、其於後院種植之菜苗種子、機
      車電瓶及座墊費等林林總總與受監護宣告之人照顧無關之
      費用皆列於其中。醫療費用尚且不論，每月有超過5,000
      元昂貴之營養補給品外，約莫1、2天便有近千元或上千元
      之蔬果菜錢，但又會另外包含近百元之早餐，以及200至3
      00元、甚至500至600元一餐之午餐或晚餐費，不僅以千元
      購入之蔬果青菜等備餐，使得每月生活開銷過鉅，就陳○
      娟整理提供之109年4月至111年1月之每月照顧總額（附件
      六，見本院卷第219頁）可見，每月花費約於120,000至15
      0,000元上下浮動，甚至曾有220,000餘元之驚人數額。自
      家事調查官2月調查後，聲請人自此開始要求陳○娟每月提
      供帳目清冊傳至聲請人及三女、四女之3人群組，並教導
      陳○娟分類記帳，也開始叮囑其節省花費，故111年2月及3
      月總金額降為80,000至90,000元，也較不見陳○娟其個人
      開銷記載於內。陳○娟基於兒女孝心，願意離職返家協助
      照顧老父，此情令人感佩。然陳○娟協助照顧老父一事，
      並非是無給職，在先前家庭會議共識下，目前每月陳○娟
      可支領40,000元做為其薪資，加以外籍看護每月人事費用
      平均約需25,000元，尚未包含受監護宣告之人其餘生活、
      醫療、耗材等開銷。陳○娟長期居住家中，其生活開銷、
      餐食費用等皆依附於受監護宣告之人陳○治及母親陳○釵3
      筆定存解約之照顧費用，甚至其個人開銷亦另外由40,000
      元薪資外之照顧費用所領取，可知其40,000元純屬其個人
      花費使用，無論是其每月薪資抑或每月生活開銷，皆非合
      理照顧使用範圍。聲請人雖保管父母存摺，但並未檢視了
      解陳○娟帳目及實際財產使用狀況，其餘女兒為同盟對抗
      長子陳○傑，亦對於陳○娟之財產使用、照顧方式與情緒予
      以默許。惟受監護宣告之人目前已無謀生能力，名下資產
      已無增長之可能，若以受監護宣告之人最佳利益之考量，
      如何有限度地支用其現有資產，作為其安養餘生之費用，
      應為本案最優先之考量。目前受監護宣告之人已有外籍看
      護可協助照顧護理，此確實為必要支出，就受監護宣告之
      人目前健康現況而論，尚查無照顧人力有非2人24小時照
      護不可之必要，且過往母親住院時，外籍看護亦有單獨照
      護之經驗。綜上，四女陳○娟基於子女孝心返家協助照顧
      父親，於照顧期間尚屬盡心，且與外籍看護亦能合作無間
      ，給予父親妥適照顧，除深獲姊妹信任外，也受母親視為
      得力助手，未來若聲請人欲由四女陳○娟繼續擔任父親之
      主要照顧者並無不當，同時基於家庭自治原則，由姊妹間
      共同推舉之聲請人擔任監護人選，應屬適當。惟考量陳○
      娟及聲請人因對於父母財產管理上較為疏忽，致有未能真
      正符合受監護宣告之人利益而使用之疑慮，而長子陳賢傑
      於受監護宣告之人出院返家初期之照顧及財產管理上仍屬
      盡責，故建議宜由聲請人及長子陳○傑共同擔任監護人，
      由聲請人主導及決策受監護宣告之人之照顧方針，而長子
      陳○傑則負責管理受監護宣告之人之財產及帳戶，若遇重
      大醫療決策及財產支出則由2名監護人共同決定。參照受
      監護宣告之人近期每月必要之飲食、醫療、耗材等金額，
      訂定由陳賢傑每月自受監護宣告之人帳戶內提領總金額50
      ,000元給予聲請人做為照顧受監護宣告之人使用，50,000
      元含照顧人事費用（包含但不限外籍看護月費）及生活與
      耗材開銷、一般回診醫療及慢性處方箋等費用在內，聲請
      人每月開銷帳目必須核實記載，並與長子陳○傑管理之存
      摺共同公開於家人手足間以茲監督檢視；若每月超出50,0
      00元之一般性花費或重大醫療支出，則需聲請人及陳○傑2
      人共同決定」等語，有本院家事調查官調查報告1份在卷
      可按（見本院卷第145至166頁）。
  　⒊本院據上開報告，斟酌聲請人與關係人陳○傑實際上均有認
      真照顧受監護宣告之人陳○治之心意，且無論先前關係人
      陳賢傑照顧受監護宣告之人陳○治，或目前聲請人委由關
      係人陳○娟照顧受監護宣告之人陳○治，實際上均屬盡心盡
      力，可見渠等與受監護宣告之人陳○治感情狀況相當，均
      屬親密、情感真切，就此而言，均屬適任其監護人，聲請
      人雖以前詞主張關係人陳○傑不適任監護人云云，然並未
      舉證以實其說，自難信為真實，何況經本院依主文第2、3
      項選定聲請人及關係人陳○傑為監護人，並指定聲請人及
      關係人陳○傑共同或分別執行職務之範圍後，關係人陳○傑
      已無擅自提領受監護宣告之人陳○治財產之可能性，是聲
      請人指摘關係人陳○傑不適合保管受監護宣告之人陳○治之
      財產，認為家事調查官之建議不當，亦屬無據；反而聲請
      人因與關係人陳○蘭、陳○英、陳○娟形成同盟對抗關係人
      陳○傑，因而對於受監護宣告之人陳○治財產之管理過於疏
      忽，容任、默許關係人陳○娟非合理使用受監護宣告之人
      陳○治財產，對於受監護宣告之人陳○治實有不利，而關係
      人陳○傑雖據此抗辯聲請人不適任受監護宣告之人陳○治之
      監護人，但本院認為若由關係人陳○傑單獨任監護人，亦
      有專斷無監督制衡之危險，故本院認不宜由聲請人或關係
      人陳○傑單獨，或依聲請人主張由聲請人與和其有同盟關
      係之關係人陳○英共同擔任受監護宣告之人陳○治之監護人
      ，應依家事調查官建議，由不具備同盟關係之聲請人與關
      係人陳○傑共同擔任受監護宣告之人陳○治之監護人，方可
      收相互監督、制衡並合作以謀求受監護宣告之人陳○治最
      佳利益之效果，並依同法第1112條之1第1項規定，參酌家
      事調查官之建議，依職權指定聲請人及關係人陳○傑共同
      或分別執行職務之範圍，且依此指定後，復可解決關係人
      陳○傑先前將受監護宣告之人陳○治之財產出租及自己使用
      收益之問題。
  　⒋至於聲請人主張每月50,000元不足以支應受監護宣告之人
      陳○治生活所需部分，因實際上受監護宣告之人陳源治聘
      請外籍看護專人全日照顧後，並無再由關係人陳○娟全日
      照顧之必要，自無再另外支付關係人陳○娟看護費，浪費
      多餘人力及金錢之需求，加以家事調查官已調查受監護宣
      告之人陳○治花費後，已具體說明聲請人估算之花費或與
      受監護宣告之人陳○治之生活養護無關，或不具必要性，
      而建議提撥50,000元已足供受監護宣告之人陳源治每月日
      常生活所需，本院審酌此金額已高於多數專業機構全日照
      護之月費，應屬合理，聲請人空言不足受監護宣告之人陳
      ○治生活所需云云，自無足採。
（三）關於指定會同開具財產清冊之人部分：
      經本院命家事調查官調查結果：「由於受監護宣告之人陳
      ○治之配偶陳○釵自陳並不清楚目前財產使用狀態及餘額，
      而在受監護宣告之人4名女兒中，次女陳○蘭相對較為中立
      ，也能受長子陳○傑所信任，故建議由次女陳○蘭擔任會同
      開具財產清冊之人，清點受監護宣告之人財產現況並開立
      清冊」等語，亦有上開調查報告1份存卷可憑（見本院卷
      第145至166頁），本院爰據此指定關係人陳○蘭為會同開
      具財產清冊之人。
四、本件事證已明，聲請人及關係人其餘攻擊防禦方法及所提證
    據，經斟酌後，核與本件之結論，不生影響，爰不一一論列
    ，附此敘明。
五、依民法第14條第1項、第1111條第1項、第1112條之1第1項，
    家事事件法第164條第2項，裁定如主文。
中　　華　　民　　國　　111 　年　　10　　月　　6 　　日
                  家事法庭  法  官  游育倫
以上正本係照原本作成。　　　　　　　　　
如對本裁定不服，須於裁定送達後10日內向本院提出抗告狀，並
應繳納抗告費新臺幣1,000元。
中　　華　　民　　國　　111 　年　　10　　月　　7 　　日
                            書記官  易佩雯